【裁判字號】    97,交聲,353
【裁判日期】    970227
【裁判案由】    交管條例聲異
【裁判全文】
臺灣板橋地方法院交通事件裁定         97年度交聲字第353號
原處分機關  交通部公路總局臺北區監理所板橋監理站
異  議  人
即受處分人  甲○○
上列受處分人因違反道路交通管理處罰條例案件，對交通部公路
總局臺北區監理所板橋監理站於中華民國九十四年三月十日以板
監違字第裁四一－ＡＣＵ七０五九六五號違反道路交通管理事件
裁決書所為之裁決處分不服，聲明異議，本院裁定如下：
    主  文
異議駁回。
    理  由
一、原處分意旨略以：異議人即受處分人甲○○於民國九十三年
    九月六日下午四時二十分許，在臺北市○○路、同安街口，
    因「行人穿越道臨時停車」之違規，為臺北市政府警察局警
    員舉發，乃依道路交通管理處罰條例第五十五條規定，裁處
    罰鍰新臺幣六百元。異議人則以伊是因替母親到醫院拿藥，
    且現場無足夠之停車格，而將車停在騎樓下，但伊不是故意
    的，而監理站寄送之裁決書，伊並沒有收到，是伊兒子收到
    ，但兒子也未告知伊，所以不知被吊銷駕照，希望本件能回
    復伊的駕駛執照資格等語。
二、按受處分人不服第八條主管機關所為之處罰，得於接到裁決
    書之翌日起二十日內，向管轄地方法院聲明異議，道路交通
    管理處罰條例第八十七條第一項定有明文。次按交通法庭認
    聲明異議不合法律上之程式，且無從補正者，應以裁定駁回
    之，道路交通案件處理辦法第十八條亦有規定。又此係交通
    異議事件之程序規定，且為聲明異議之合法要件，受處分人
    之聲明異議自須合於此項程序規定，法院始得受理為實體之
    審查。
三、經查，本件原處分機關於九十四年三月十日以板監違字第裁
    四一－ＡＣＵ七０五九六五號所為之違反道路交通管理事件
    裁決書，其送達程序係以異議人之住所地址即臺北縣永和市
    ○○路○段二七七號二樓為應送達處所，並經郵務士於九十
    四年三月十四日送達於應受送達人即異議人，因不獲會晤應
    受送達人而將該裁決書付與已成年而有辨別事理能力之同居
    人即異議人之子李俊緯收受等情，有上開裁決書、掛號郵件
    收件回執影本（其上收件人簽名或蓋章欄蓋有「李俊緯」之
    印文）各一紙附卷可稽，且上開送達地址確為送達時異議人
    之住所地址，亦經異議人於所提聲明異議狀中記載無訛，並
    有異議人及李俊緯之戶籍資料查詢結果表在卷可憑，足徵上
    開裁決書之送達自屬合法，並不因異議人之子李俊緯嗣後是
    否確實將該裁決書轉交與異議人而有差異。又本件異議人如
    對原處分機關所為上開裁決處分不服欲提起異議，其二十日
    之合法提出異議期間，應自異議人收受送達之翌日即九十四
    年三月十五日起算，扣除在途期間後，應於九十四年四月五
    日屆滿。茲異議人竟遲至九十七年二月十八日，始向原處分
    機關提出聲明異議狀，有該聲明異議狀首頁所蓋之原處分機
    關收件章足憑，顯見本件異議人聲明異議已逾法定之異議期
    間。至異議人辯稱其係因為母親至醫院拿藥而違規停車等節
    ，縱認屬實，然依首開說明，本件異議人提起異議之程式於
    法不合，且無從補正，法院自無從就原處分機關所為之裁決
    處分有無理由等實體事項加以審酌，揆諸首揭條文規定，自
    應將其異議駁回。
據上論結，應依道路交通管理處罰條例第八十七條第二項，道路
交通案件處理辦法第十八條前段，裁定如主文。
中    華    民    國    97    年    2     月    27    日
                        交通法庭 法  官  楊 志 雄
以上正本證明與原本無異
如不服本裁定，應於裁定送達後五日內向本院提出抗告狀。
                                 書記官  陳 春 銘
中    華    民    國    97    年    2     月    27    日


司法院資訊處製作；財團法人民間司法改革基金會備份。
